臺灣板橋地方法院交通事件裁定　　　　96年度交聲字第452號
原處分機關　交通部公路總局臺北區監理所
異　議　人
即受處分人　甲○○
　　　　　　　　　　之2
上列異議人即受處分人因違反道路交通管理處罰條例案件，對於
交通部公路總局臺北區監理所96年3 月27日所為之裁決處分（處
分案號：北監營裁字裁40-AEU236227號）聲明異議，本院裁定如
下：
    主  文
異議駁回。
    理  由
一、聲明異議意旨略以：異議人即受處分人甲○○於民國96年2
    月8 日21時20分許，固有駕駛車牌號碼986-ML號營業小客車
    ，行經設有禁止迴車標誌之臺北市○○○路與市○○道○○
    路口時，違規迴車之事實，惟該路口禁止迴車之標誌設立不
    明，且因前車阻擋異議人之視線，致異議人並未看到該禁止
    迴車之標誌，故異議人不服原裁處，乃提起本件異議云云。
二、按汽車駕駛人，在設有禁止迴車標誌或劃有分向限制線、禁
    止超車線或禁止變換車道線之路段迴車，處新臺幣600 元以
    上1,800 元以下罰鍰，並記違規點數1 點，道路交通管理處
    罰條例第49條第2 款及同條例第63條第1 項第1 款分別定有
    明文。
三、經查：
（一）本件異議人即受處分人甲○○於96年2 月8 日21時20分許
      ，駕駛車牌號碼986-ML號營業小客車，行經設有禁止迴轉
      標誌之臺北市○○○路與市○○道○○路口時，有違規迴
      轉之違規事實，業據異議人於聲明異議狀上自承不諱，並
      有臺北市政府警察局北市警交字第AEU236227 號舉發違反
      道路交通管理事件通知單及臺北市政府警察局松山分局96
      年3 月14日北市警松分交字第09630664900 號函各1 紙在
      卷可稽。是異議人於前揭時、地，有違規迴車之事實，應
      可認定。
（二）異議人甲○○雖辯稱：違規地點之禁止迴車標誌設立不明
      ，且因前車阻擋伊之視線，致伊並未看到該禁止迴車之標
      誌云云。然臺北市○○○路與市○○道○○路口處之近端
      及遠端各有設置1 面「禁止迴車」標誌，且該標誌明顯可
      見，設置之高度亦適中，足以告示所有用路人乙節，有異
      議人檢附之違規現場照片2 幀可資佐證，是違規地點並未
      有「禁止迴車」標誌設置不明或遭車輛阻擋而影響用路人
      視線之疑慮。至異議人雖提出照片1 幀，以資證明違規地
      點確有遭前車阻擋視線，致無法看到「禁止迴車」標誌之
      情形，惟按汽車在同一車道行駛時，除擬超越前車外，後
      車與前車之間應保持隨時可以煞停之距離，道路交通安全
      規則第94條第1 項定有明文。查異議人所駕駛之前開營業
      小客車若依前開規定，與前車保持隨時可以煞停之距離，
      當可清楚看見設在上開路口近端、遠端的「禁止迴車」標
      誌，因之，異議人縱有遭前車阻擋視線，致未看到「禁止
      迴車」標誌之情形，亦係肇因於異議人駕駛車輛並未遵守
      與前車保持隨時可以煞停之距離之交通規則之規定，是異
      議人未注意設在該處之「禁止迴車」標誌，顯係自己之疏
      失所致，故異議人前開所辯，要係卸責之詞，自無可採。
      異議人於上揭時、地，在設有禁止迴車標誌路段迴車之事
      實，應無疑義。
四、綜上所述，異議人即受處分人甲○○於前述時間，駕駛營業
    小客車，行經設有禁止迴車標誌之臺北市○○○路與市○○
    道○○路口時，有違規迴車之違規事實既可認定，則原處分
    機關即交通部公路總局臺北區監理所，據此並引用上開道路
    交通管理處罰條例第49條第2 款及第63條第1 項第1 款等規
    定，裁處異議人罰鍰新臺幣900 元，並記違規點數1 點，於
    法即無不當。至本件異議內容，經核並無理由，故應予以駁
    回。
五、據上論斷，應依道路交通案件處理辦法第19條，裁定如主文
    。
中　　華　　民　　國　　96　　年　　4　　月　　　16　 日
                          交通法庭  法  官  鄭燕璘
以上正本證明與原本無異。
如不服本裁定應於送達後5日內向本院提出抗告狀。
                      　　          書記官　呂紹明
中　　華　　民　　國　　96　　年　　4　　月　　　16　 日
